【裁判字號】    98,審易,141
【裁判日期】    980430
【裁判案由】    竊盜
【裁判全文】
臺灣新竹地方法院刑事判決             98年度審易字第141號
公  訴  人  臺灣新竹地方法院檢察署檢察官
被      告  戊○○
上列被告因竊盜案件，經檢察官提起公訴（98年度偵字第772 號
、第927 號），經被告於本院準備程序中，就被訴事實為有罪之
陳述，經告知被告簡式審判程序之旨，並聽取檢察官、被告之意
見後，經本院進行簡式審判程序，本院判決如下：
    主    文
戊○○犯如附表所示之罪，各處如附表所示之宣告刑。應執行有
期徒刑壹年貳月。
    犯罪事實
一、戊○○意圖為自己不法之所有，分別於附表編號(一)至(三)所示
    時、地，竊取如附表編號(一)至(三)所示之財物。嗣因戊○○將
    以自己名義申請之電話號碼0000000000號SIM 卡置於附表編
    號(一)丁○○遭竊之摩托羅拉廠牌序號000000000000000 號手
    機內撥打使用，另將所竊得之如附表編號(三)邱育文ＬＧ廠牌
    序號000000000000000 號手機交予母親甲○○（另經臺灣新
    竹地方法院檢察署檢察官為不起訴處分）使用，經甲○○放
    置其名義申請之電話號碼0000000000號SIM 卡置於邱育文上
    開手機內使用，嗣經警持搜索票，於民國98年1 月16日18時
    25 分 許，在新竹縣峨眉鄉富興村9 鄰富興24之10號甲○○
    住處，執行搜索而循線查獲，始悉上情，並扣得附表所示之
    財物，其發還情況各如附表編號(二)、(三)所示。
二、案經丙○○訴請苗栗縣警察局頭份分局及新竹市警察局第三
    分局報告臺灣新竹地方法院檢察署檢察官偵查後提起公訴。
    理    由
一、程序部分：
    按除被告所犯為死刑、無期徒刑、最輕本刑為3 年以上有期
    徒刑之罪或高等法院管轄第一審案件者外，於前條第1 項程
    序進行中，被告先就被訴事實為有罪之陳述時，審判長得告
    知被告簡式審判程序之旨，並聽取當事人、代理人、辯護人
    及輔佐人之意見後，裁定進行簡式審判程序，刑事訴訟法第
    273條之1第1 項定有明文。本件被告戊○○所犯係死刑、無
    期徒刑、最輕本刑為3 年以上有期徒刑以外之罪，其於準備
    程序中就被訴事實為有罪之陳述，經告知簡式審判程序之旨
    ，並聽取公訴人及被告戊○○之意見後，本院認為適宜進行
    簡式審判程序，合先敘明。
二、認定被告戊○○犯行所憑之各項證據：
    訊據被告戊○○對於上開犯行，迭於警詢、偵查中及本院準
    備、簡式審判程序時均坦承不諱，復據：
（一）被害人丁○○於警詢中指述附表編號(一)所示車輛遭人破壞
      車窗，車內物品遭竊之品目等經過：證明附表編號(一)之犯
      罪事實（見98年度偵字第927 號偵查卷第5 、6 頁）。
（二）告訴人丙○○於警詢中指述附表編號(二)所示車輛遭人破壞
      車窗，車內物品遭竊之品目等經過：證明附表編號(二)之犯
      罪事實（見98年度偵字第772 號偵查卷第36至38頁）。
（三）被害人乙○○於警詢中指述附表編號(三)所示物品遭人竊取
      經過：證明附表編號(三)之犯罪事實（見98年度偵字第772
      號偵查卷第33、34頁）。
（四）證人甲○○於警詢、偵查中證稱：被告戊○○將竊得之附
      表編號(三)被害人乙○○所有之ＬＧ牌行動電話機具交予她
      ，並置入其所申請之行動電話門號0000000000號使用，另
      為警所扣得之贓物均係被告戊○○所有等語（見上開偵字
      第772 號偵查卷第22至30頁）。
（五）７－１１便利超商回覆予新竹市警察局第三分局之易付卡
      登記資料表、電話號碼0000000000 號 通聯調閱查詢單各
      1 份（見上開偵字第927 號偵查卷第7 至11頁）：證明被
      告戊○○將電話號碼0000000000號之SIM 卡置於被害人丁○○遭竊之摩托羅拉廠牌序號000000000000000 號手機內
      撥打使用之情事。
（六）行動電話0000000000號通聯調閱查詢單1 份（見偵字第77
      2 號偵查卷第34至38頁）：證明證人甲○○之SIM 卡有置
      於被害人乙○○所有之LG手機內使用之事實。
（七）苗栗縣警察局頭份分局搜索、扣押筆錄、扣押物品目錄表
      各1 份、贓物認領保管單2 紙、查獲現場贓物照片11張、
      車籍查詢- 基本資料詳細畫面1 紙等資料附卷可參（見上
      開偵字第772 號偵查卷第47至59頁）：證明為警在新竹縣
      峨眉鄉富興村9 鄰富興24之10號證人甲○○住處，執行搜
      索而循線查獲，並扣得附表所示之財物，其發還情況各如
      附表編號(二)、(三)所示。
（八）綜上所述，本件事證業臻明確，被告戊○○上揭犯行至堪
      認定，應依法予以論科。
三、論罪科刑：
（一）核被告戊○○針對附表編號(一)至(三)之部分，所犯分別係犯
      刑法第320 條第1 項之普通竊盜罪及同法第354 條之毀損
      器物罪。
（二）數罪併罰：被告戊○○就附表編號(一)至(三)之部分、附表編
      號(二)部分之贓物犯行，其犯意各別，均應分論併罰。
（三）量刑：爰審酌被告戊○○有施用毒品經觀察勒戒之前案紀
      錄，其素行難謂良好，其年輕力壯，竟不思守法自制，循
      正當途徑獲取所需，反恣意以路旁所撿拾之石頭破壞他人
      車輛之車窗後竊取他人財物，危害社會治安與他人財產安
      全，守法意識薄弱，惟幸被告戊○○犯後坦承犯行不諱，
      態度尚可，且所竊取如附表編號(二)、(三)所示之部分物品業
      已分別發還予告訴人丙○○及被害人乙○○領回，並同時
      考量其之犯罪動機、手段、所生危害等一切情狀，分別量
      處如附表編號(一)至(三)所示之刑，並定其如主文所示之應執
      行之刑，以資懲儆。
據上論斷，應依刑事訴訟法273 條之1 第1 項、第299 條第1項
前段，刑法第320 條第1 項、第354 條、第51條第5 款，刑法施
行法第1之1條，判決如主文。
本案經檢察官王唯怡到庭執行職務。
中    華    民    國    98    年    4     月    30    日
                  臺灣新竹地方法院刑事第九庭
                              法  官  劉兆菊
上正本證明與原本無異。
如不服本判決應於收受本判決後10日內向本院提出上訴書狀，上
訴書狀應敘述具體理由。上訴書狀未敘述上訴理由者，應於上訴
期間屆滿後20日內補提理由書狀於本院「切勿逕送上級法院」。
                              書記官  林兆嘉
中    華    民    國    98    年    4     月    30    日
附錄本案論罪科刑法條：
中華民國刑法第320條
（普通竊盜罪、竊佔罪）
意圖為自己或第三人不法之所有，而竊取他人之動產者，為竊盜
罪，處 5 年以下有期徒刑、拘役或 5 百元以下罰金。
意圖為自己或第三人不法之利益，而竊佔他人之不動產者，依前
項之規定處斷。
前二項之未遂犯罰之。
中華民國刑法第354條
（毀損器物罪）
毀棄、損壞前二條以外之他人之物或致令不堪用，足以生損害於
公眾或他人者，處2 年以下有期徒刑、拘役或5 百元以下罰金。
附表
┌─┬───────┬───────┬───┬───────────────┬──────┐
│編│犯罪時間、地點│方式          │被害人│遭竊財物                      │主文罪名及  │
│號│              │              │      │                              │宣告刑      │
├─┼───────┼───────┼───┼──────────┬────┼──────┤
│(一)│97年6月8日20時│以石頭砸破停放│丁○○│1、現金新臺幣（下   │花用完畢│戊○○犯竊盜│
│  │許，在新竹市香│該處之車牌號碼│      │   同）2,400 元。   │        │            │
│  │山區○○○路之│JQ－3692號自用│      ├──────────┼────┤罪，處有期徒│
│  │「風情海岸」停│小客車副駕駛座│      │2、摩托羅拉手機1支（│該支手機│刑伍月。    │
│  │車場。        │車窗玻璃（毀損│      │   內含00000000 00號│留撥打使│            │
│  │              │部分未據告訴）│      │   行動電話門號SIM卡│用，其餘│            │
│  │              │，徒手竊取置放│      │   ）。             │SIM卡、 │            │
│  │              │其內之皮包1 個│      │3、國泰世華銀行提款 │提款卡、│            │
│  │              │（內有右列之遭│      │   卡及信用卡各1張。│信用卡及│            │
│  │              │竊財物）。    │      │4、身分證1張。      │身分證，│            │
│  │              │              │      │                    │連同皮包│            │
│  │              │              │      │                    │丟棄在新│            │
│  │              │              │      │                    │竹市西濱│            │
│  │              │              │      │                    │公路之海│            │
│  │              │              │      │                    │邊。    │            │
├─┼───────┼───────┼───┼──────────┼────┼──────┤
│(二)│97年7月23日17 │以石頭砸破停放│丙○○│1、現金300至400元。 │花用完畢│戊○○犯竊盜│
│  │時30分許，在新│該處之車牌號碼│      ├──────────┼────┤罪，處有期徒│
│  │竹市香山區西濱│5169－PM號自用│      │2、NOKIA牌5200型手機│發還被害│刑伍月。    │
│  │公路之「風情海│小客車副駕駛座│      │   1支。            │人丙○○│戊○○犯毀損│
│  │岸」停車場。  │車窗玻璃，徒手│      │3、三星牌手機1支。  │。      │他人物品，處│
│  │              │竊取置放其內之│      │4、玫瑰圖樣之手提包1│        │有期徒刑月│
│  │              │玫瑰圖樣之手提│      │   個               │        │。          │
│  │              │包1個（內有右 │      │5、米色長皮夾1個。  │        │            │
│  │              │列之遭竊財物）│      ├──────────┼────┤            │
│  │              │。            │      │6、玥珀牌手機1支。  │丟棄在新│            │
│  │              │              │      │7、官珮華之身分證及 │竹市西濱│            │
│  │              │              │      │   駕照各1張。      │公路之海│            │
│  │              │              │      │                    │邊。    │            │
├─┼───────┼───────┼───┼──────────┼────┼──────┤
│(三)│97年12月8日18 │徒手竊取辦公室│乙○○│1、華碩牌筆記型電腦1│發還被害│戊○○犯竊盜│
│  │時許，在苗栗縣│內之黑色皮包1 │      │   台。             │人乙○○│罪，處有期徒│
│  │頭份鎮○○路36│個（內有右列遭│      │2、SONY ERISON牌W500│。      │刑伍月。    │
│  │號「信義國小」│竊之財物）。  │      │   I型手機1支。     │        │            │
│  │教師辦公室。  │              │      │3、LG牌手機1支。（被│        │            │
│  │              │              │      │   告甲○○所涉收受 │        │            │
│  │              │              │      │   贓物罪嫌部分，另 │        │            │
│  │              │              │      │   為不起訴處分）   │        │            │
│  │              │              │      ├──────────┼────┤            │
│  │              │              │      │4、邱玟翠之駕照1張。│丟棄某處│            │
│  │              │              │      │5、車牌號碼6476－KX │垃圾桶。│            │
│  │              │              │      │   號自用小客車行照1│        │            │
│  │              │              │      │   張。             │        │            │
│  │              │              │      │6、創見牌MP4播放機1 │        │            │
│  │              │              │      │   台。             │        │            │
└─┴───────┴───────┴───┴──────────┴────┴──────┘


司法院資訊處製作；財團法人民間司法改革基金會備份。
